臺灣高等法院高雄分院刑事判決　　　　96年度上訴字第1432號
上　訴　人　臺灣屏東地方法院檢察署檢察官
被　　　告　己○○
　　　　　　　　　　（臺灣屏東監獄竹田分監執行中）
被　　　告　戊○○
　　　　　　　　　　（臺灣屏東監獄竹田分監執行中）
被　　　告　丙○○
上列上訴人因被告偽造文書等案件，不服臺灣屏東地方法院95年
度訴字第1075號中華民國96年5 月8 日第一審判決（起訴案號：
臺灣屏東地方法院檢察署95年度偵字第4235、5720號），提起上
訴，本院判決如下：
    主  文
原判決關於己○○、戊○○部分，撤銷。
己○○共同犯行使偽造私文書罪，累犯，處有期徒刑拾月，減為
有期徒刑伍月，如易科罰金，以銀元佰元即新臺幣玖佰元折算
壹日。
戊○○共同犯行使偽造私文書罪，累犯，處有期徒刑陸月，如易
科罰金，以銀元佰元即新臺幣玖佰元折算壹日，減為有期徒刑
月，如易科罰金，以銀元佰元即新臺幣玖佰元折算壹日。
其他上訴回。
    事  實
一、己○○前於民國87年間犯竊盜罪，經本院判處有期徒刑1 年
    9 月確定，於91年5 月7 日假釋出獄，假釋中付保護管束，
    嗣於91年8 月8 日假釋期滿，視為執行完畢；戊○○前於84
    年間，因犯違反麻醉藥品管理條例罪，先後經本院、臺灣高
    雄地方法院分別判處有期徒刑6 年及5 月確定，並經裁定定
    其應執行之刑為有期徒刑6 年3 月確定，嗣經假釋出獄，復
    經撤銷假釋執行殘刑3 年2 月22日，於94年4 月16日執行完
    畢），其二人猶不知悔改，復共同基於行使偽造私文書及意
    圖為自己不法所有之犯意聯絡，於95年5 月2 日上午，由己○○攜帶其所竊得之蔡乙○○設於屏東縣琉球區漁會000000
    0 帳號之存摺1 本、印章1 枚（己○○前於95年4 月下旬某
    日凌晨零時許，前往屏東縣琉球鄉○○村○○路2 之16號之
    蔡乙○○住處，趁蔡乙○○不在家之際，以自備機車錀匙打
    開該屋鐵門後，侵入該住處屋內所竊取，並竊得戒指1 只，
    此部分竊盜犯行，另為不另為免訴諭知，如後所述），與戊○○共同前往該漁會，因己○○係琉球鄉當地人，為免遭人
    識破，而將上開存摺及印章交付非當地人之戊○○，推由戊○○持上開存摺及印章進入該漁會，在漁會之「取款憑條」
    填寫領款金額新臺幣（下同）3 萬元，並在存戶簽章欄上盜
    蓋蔡乙○○遭竊之上開印章，用以偽造蔡乙○○名義之取款
    憑條私文書，並推由戊○○向該漁會承辦人員行使表示領款
    ，足以生損害於蔡乙○○及該漁會，並致該漁會承辦人員陷
    於錯誤，而交付3 萬元現金予戊○○。戊○○詐領得手後隨
    即與己○○朋分花用。
二、案經屏東縣政府警察局東港分局報請臺灣屏東地方法院檢察
    署檢察官偵查起訴。
    理  由
壹、證據能力：
(一)、證人丁○○○、吳麗娟、蔡乙○○、甲○○等人於警詢之陳
    述，其性質雖屬傳聞證據，惟上開警詢筆錄內容，業經本院
    審理時予以提示並告以要旨，且經檢察官及被告表示意見，
    當事人或辯護人已知上述筆錄乃傳聞證據，且均未於言詞辯
    論終結前對該等筆錄內容異議，且本院審酌上開筆錄作成時
    ，較無人情施壓或干擾，亦無不當取供之情形，認為以之作
    為本案之證據亦屬適當，依刑事訴訟法第159 條之5 第1 項
    規定，自得為證據。
(二)、證人丁○○○、吳麗娟、蔡乙○○，及共同被告己○○於95
    年10月17日偵查中所為之陳述，均經具結，並未曾提及檢察
    官在偵查時有不法取供之情形，且亦無證據足以證明證人上
    開陳述有顯不可信之情況，被告及其辯護人於本院復未再聲
    請詰問證人丁○○○、陳黃秀珠、吳麗娟、蔡乙○○，又共
    同被告己○○於原審及本院復已以證人身分到庭證述，足可
    認定業已保障被告詰問權，依刑事訴訟法第159 條之1 第2
    項規定，自得為證據。
(三)、卷附之景福銀樓95年度飾金買進日記簿、琉球區漁會取款憑
    條、帳戶交易明細表，固均屬書面之傳聞證據，然檢察官、
    被告、辯護人已於本院審理調查上開證據時，就此證據能力
    均表示無意見，且本院認為以之作為本件論証之證據，均與
    待證事實具有關聯性，作為本案之證據亦屬適當，依刑事訴
    訟法第159 條之5 第1 項規定，自得為證據。
貳、撤銷改判（被告己○○、戊○○）部分：
一、上開事實，業據被告己○○、戊○○迭於原審及本院坦承不
    諱，核與被害人即證人蔡乙○○於警詢、偵查具結證述情節
    大致相符，並有琉球區漁會取款憑條、帳戶交易明細表、戊○○盜領存款翻拍之監視照片附卷可參（警卷(二)26、27頁，
    偵卷24- 25頁)， 此部分事證明確，被告二人上開犯行，均
    堪認定。
二、論罪部分：
(一)、核被告己○○、戊○○所為共同盜用被害人蔡乙○○印章，
    偽造蔡乙○○名義之取款憑條，持以行使詐領蔡乙○○存款
    部分，係犯刑法第216 條、第210 條之行使偽造私文書罪、
    第339 條第1 項之詐欺取財罪。被告二人盜用印章予以蓋用
    行為，係偽造私文書之部分行為，又偽造私文書之低度行為
    應為行使偽造私文書之高度行為所吸收，均不另論罪。被告
    二人間就上開犯行，有行為分擔及犯意聯絡，應論以共同正
    犯。
(二)、被告二人所犯上開行使偽造私文書及詐欺取財二罪間，有方
    法目的之牽連關係，應依修正前刑法第55條後段規定，從一
    較重之行使偽造私文書罪處斷（被告二人行為後，刑法第55
    條牽連犯規定，業於94年2 月2 日修正公布刪除，並於95年
    7 月1 日施行，則被告之犯行，因行為後新法業已刪除上開
    規定，此刪除雖非犯罪構成要件之變更，但顯已影響行為人
    刑罰之法律效果，自屬法律有變更。比較新、舊法律結果，
    因舊法係依牽連犯規定論以一罪，新法則應依行為數分別論
    罪，自以舊法較有利於被告，依刑法第2 條第1 項前段規定
    ，仍應適用較有利於被告之行為時法律即舊法論以牽連犯，
    最高法院95年第8 次刑事庭會議決議參照）。
(三)、被告二人各有如事實欄所示之有期徒刑執行完畢等紀錄，此
    有臺灣高等法院被告前案紀錄表在卷可參，其二人於受有期
    徒刑之執行完畢後，5 年內再故意犯本件有期徒刑以上之罪
    ，不論依修正前之刑法第47條，或修正後之刑法第47條第1
    項之規定，均構成累犯，對被告二人而言並無有利或不利之
    情形，自不生新舊法比較之問題，依最高法院95年11月7 日
    95年度第21次刑事庭會議決議意旨，應逕依裁判時法即修正
    公布後刑法第47條第1 項關於累犯之規定，加重其刑。
三、原判決關於被告二人部分予以論處罪刑，固非無見；惟查：
(一)、按得依刑法第219 條規定沒收者，以偽造之印章、印文或署
    押為限。至盜用他人真正印章所蓋之印文，並非該條所指之
    偽造印文（最高法院88年度台上字第7076號判決要旨足參）
    。本件被告二人偽造之屏東縣琉球區漁會取款憑條上，所蓋
    用之「蔡乙○○」印文壹枚，係屬被告己○○竊取被害人所
    有之真正印章所盜用，則上開印文並非「偽造」自明，原判
    決誤為「偽造印文」，依據刑法第219 條規定，予以宣告沒
    收，自屬於法有違。
(二)、原判決未及適用中華民國96年罪犯減刑條例予以就被告二人
    所犯上開之罪減刑（如後所述），亦有未合。
四、公訴人上訴意旨指摘被告二人素行不佳，認原判決量刑過輕
    ，為有理由，且原判決關於被告二人復有上述可議，自應將
    原判決關於被告二人部分，予以撤銷改判。審酌被告二人犯
    罪動機、目的為圖私利，均正值青壯之年卻以偽造文書方式
    詐領被害人存款，侵害被害人之財產權，妨害交易安全，另
    被告己○○竊取被害人上開帳戶存摺、印章，並夥同並推由
    非當地人之被告戊○○詐領存款之犯罪情節顯然重於被告戊○○，其二人均屬累犯之素行非佳，並念其二人犯後坦承之
    態度等一切情狀，爰分別量處如主文所示之刑，被告戊○○
    並諭知易科罰金之折算標準。又被告二人上開犯罪時間在中
    華民國96年4 月24日以前，合於中華民國96年罪犯減刑條例
    所定之減刑條件，均依法減其刑期二分之一如主文所示，併
    諭知如主文所示之易科罰金折算標準（被告二人行為後，刑
    法第41條第1 項前段亦經修正，行為時之易科罰金折算標準
    ，修正前罰金罰鍰提高標準條例第2 條前段（現已刪除）規
    定，就其原定數額提高為100 倍折算1 日，則本件被告行為
    時之易科罰金折算標準，應以銀元30 0元折算1 日，經折算
    為新臺幣後，應以新臺幣900 元折算為1 日。惟95年7 月1
    日修正公布施行之刑法第41條第1 項前段則規定：「犯最重
    本刑為5 年以下有期徒刑以下之刑之罪，而受6 個月以下有
    期徒刑或拘役之宣告者，得以新臺幣1 千元、2 千元或3 千
    元折算1 日，易科罰金。」比較修正前後之易科罰金折算標
    準，以95年7 月1 日修正公布施行前之規定，較有利於被告
    ，則應依刑法第2 條第1 項前段，並適用修正前刑法第41條
    第1 項前段及修正前罰金罰鍰提高標準條例第2 條規定）。
    至於公訴人起訴雖陳上開琉球區漁會取款憑條上之「蔡乙○○」印文，依刑法第219 條規定宣告沒收等語，然此部分印
    文非屬「偽造」印文（已如前述），自無從依據該規定併予
    宣告沒收，附此敘明。
五、不另為免訴諭知部分：
(一)、公訴意旨另以：被告己○○基於意圖為自己不法所有之概括
    犯意，連續於附表所示時、地，各以如附表所示之方法，竊
    取如附表所示被害人之財物，並先後將其中所竊得之金飾攜
    至屏東縣東港鎮○○路158 號景福銀樓，變賣予不知情之吳
    麗娟，因認該部分另涉犯刑法第321 條第1 項第1 款及第3
    款之連續攜帶兇器於夜間侵入住宅竊盜罪嫌等語。
(二)、按案件曾經判決確定者，應為免訴之判決，刑事訴訟法第30
    2 條第1 款定有明文。此項規定關於實質上一罪或裁判上一
    罪，均有適用。連續犯係裁判上一罪，其一部分犯罪事實曾
    經判決確定者，其效力當然及於全部，故檢察官復將其他部
    分重行起訴，亦應諭知免訴之判決（最高法院49年台非字第
    20號判例參照）。
(三)、經查：被告己○○自95年1 月30日起至95年6 月17日止，連
    續於屏東縣琉球鄉及東港鎮等地，竊取他人財物9 次，經本
    院另案於95年12月29日以95年度上易字第800 號判處有期徒
    刑2 年2 月確定，此有本院95年度上易字第800 號判決書、
    臺灣高等法院被告前案紀錄表各1 份附卷足憑。又被告己○○所犯如附表編號1-3 所示竊盜犯行，固據證人丁○○○、
    吳麗娟、蔡乙○○、甲○○等人證述，並有景福銀樓95年度
    飾金買進日記簿附卷可參，然本件起訴部分如附表編號1-3
    所示之犯罪時間（95年4 、5 月間），與上開判決確定竊盜
    案件之犯罪時間緊接，所犯係基本犯罪構成要件相同之罪名
    ，顯係基於概括犯意反覆為之，有刑法修正前之連續犯之裁
    判上一罪關係（被告己○○行為後，刑法雖已修正，惟經新
    舊法比較後，仍應適用連續犯規定），皆為同一案件。依審
    判不可分原則，上開判決確定竊盜案件之效力，應及於本件
    如附表所示之犯罪事實，則上開公訴意旨部份本應為免訴之
    諭知，惟公訴意旨認此部份與上開論罪科刑部份，有刑法修
    正前之牽連犯裁判上一罪關係，爰不另為免訴之諭知。
、上訴駁回（被告丙○○）部分：
一、公訴意旨略以：被告丙○○與上開被告己○○，於附表編號
    2、3所示時、地，共同以附表2、3所示之方法，竊取附表編
    號2、3所示被害人財物。另被告丙○○復與上開被告己○○
    、戊○○，共同基於行使偽造私文書及意圖為自己不法所有
    之犯意聯絡，由丙○○於95年5 月2 日上午9 時許，騎機車
    搭載己○○與戊○○共同前往琉球區漁會，由丙○○與己○○在外把風，再由戊○○持蔡乙○○之存摺及印章進入琉球
    區漁會內，在該漁會之取款憑條填寫領款金額3 萬元，並在
    存戶簽章欄上盜蓋蔡乙○○之印章，偽造以蔡乙○○名義製
    作之取款憑條，持以向琉球區漁會承辦人員行使，足生損害
    於蔡乙○○及琉球區漁會，並致該承辦人員陷於錯誤，而交
    付3 萬元現金予戊○○。戊○○於取得上開金額後，即由丙○○搭載己○○與戊○○至琉球鄉大福漁港分配贓款，己○○分得1 萬3 千元，戊○○分得1 萬5 千元，丙○○分得2
    千元，因認被告丙○○涉犯刑法第321 條第1 項第1 款、第
    3 款之連續攜帶兇器夜間侵入住宅竊盜罪、刑法第216 條、
    第210 條之行使偽造私文書及第339 條第1 項之詐欺取財罪
    嫌云云。
二、按犯罪事實應依證據認定之，無證據不得認定犯罪事實；又
    不能證明被告犯罪者，應諭知無罪之判決，刑事訴訟法第15
    4 條第2 項、第301 條第1 項分別定有明文。再按刑事訴訟
    法第161 條第1 項規定：檢察官就被告犯罪事實，應負舉證
    責任，並指出證明之方法。因此，檢察官對於起訴之犯罪事
    實，應負提出證據及說服之實質舉證責任。倘其所提出之證
    據，不足為被告有罪之積極證明，或其指出證明之方法，無
    從說服法院以形成被告有罪之心證，基於無罪推定之原則，
    自應為被告無罪判決之諭知（最高法院92年台上字第128 號
    判例要旨可參）；另按刑事審判上之共同被告，係為訴訟經
    濟等原因，由檢察官或自訴人合併或追加起訴，或由法院合
    併審判所形成，其間各別被告及犯罪事實仍獨立存在。若共
    同被告具有共犯關係者，雖其證據資料大體上具有共通性，
    共犯所為不利於己之陳述，固得採為其他共犯犯罪之證據，
    然為保障其他共犯之利益，該共犯所為不利於己之陳述，須
    無瑕疵可指，且仍應調查其他必要之證據，以察其是否與事
    實相符，不得專憑該項陳述作為其他共犯犯罪事實之認定，
    即尚須以補強證據予以佐證（最高法院94年度台上字第4405
    號判決要旨參照）。
三、公訴人認被告丙○○涉犯上開罪嫌，係以：(一)被告己○○於
    警、偵訊之陳述；(二)被告丙○○於偵查中之陳述；(三)證人蔡
    乙○○、吳麗娟及甲○○之證述；(四)證人吳麗娟出具之飾金
    買進日記簿1 份、竊盜現場照片12幀；(五)琉球漁會取款憑條
    、帳戶交易明細表各1 份及戊○○盜領存款翻拍監視照片3
    幀各情為據。然訊據被告丙○○否認有何上開被訴竊盜、行
    使偽造私文書、詐欺取財等犯行，辯稱：伊未與己○○共犯
    附表編號2 、3 之加重竊盜行為；又伊僅於95年5 月2 日上
    午曾接獲己○○電話，至琉球鄉白砂漁港載己○○及戊○○
    ，而伊嗣後有再到大福漁港找戊○○幫己○○要回2 千元，
    惟伊未與己○○、戊○○共謀盜領蔡乙○○於漁會之存款等
    語。
四、經查：
(一)、證人即共同被告己○○固於警詢、偵查中曾指證被告丙○○
    與其共犯附表編號2 、3 所示竊盜行為云云，然：
 1、證人己○○所述行竊時其與被告丙○○相約方式及丙○○與
    其共同行竊之時間、行竊之次數及所竊得之戒指及存摺是否
    與丙○○同去時竊得等部分有下列歧異，顯有瑕疵可指；己○○前於95年10月17日偵查中證稱：「附表編號2 所示之該
    次竊盜，是當日晚上9 、10時伊打電話給丙○○邀其到家中
    聊天，2 人聊到蔡乙○○最近幾天不在，可以去看有無東西
    可偷，2 人即於當日凌晨0 時許，由丙○○騎車載伊一同至
    蔡乙○○家行竊，伊竊得戒指1 只及蔡乙○○於琉球區漁會
    開設之存款帳戶存摺及印章，丙○○部分，伊只知道其有到
    另一個房間拿了女用香水」等語，至原審則證述：「伊是與
    丙○○打電話相約後，各自騎車去，並各至不同房間搜取財
    物」（見原審卷第121 頁反面）；嗣又改稱：「伊前後去過
    蔡乙○○家中兩次，第一次伊先自己去竊得戒指1 只及上開
    琉球區漁會存摺、印章，隔天伊才再找丙○○再去一次，惟
    該次丙○○只找到香水，伊則沒有找到貴重物品」（見原審
    卷第122 、123 頁）。
 2、證人己○○所述被告丙○○是否知悉並參與己○○盜領蔡乙○○存款部分，亦有下列不一之瑕疵；己○○於原審先證稱
    ：「因伊與丙○○都是琉球鄉民，怕遭人認出，所以伊找非
    當地人之被告戊○○到琉球區漁會領款，領款當時丙○○並
    未一同去琉球區漁會，是伊載戊○○去琉球區漁會領錢，領
    到3 萬元後，伊才打電話給丙○○去大福漁港分錢，戊○○
    分得1 萬5 千元，另伊給丙○○2 千元」（見原審卷第121
    頁反面），嗣又改稱：「蔡乙○○之存摺是伊自己竊得的，
    丙○○並不知道有存摺這件事，是伊通知戊○○先搭船到琉
    球來時，伊才告訴丙○○一起去載戊○○」（見原審卷第12
    3 頁），直至本院亦證述「丙○○不知道我們要去領錢」等
    語（見本院卷第75頁）。
 3、證人己○○於本院審理近終了時，亦證述「蔡乙○○那件（
    竊盜案），丙○○沒有與伊去偷，係因丙○○欠伊錢未還，
    才說丙○○有跟伊去偷」（見本院卷第76-77 頁），並證述
    「丙○○未與伊一起偷甲○○那件」（見本院卷第74頁），
    足徵證人己○○前警詢、偵查不利於被告丙○○陳述，與其
    嗣於原審或本院之上開證述，亦有出入，證人己○○片面所
    陳不利於被告丙○○陳述，自難逕信。
(二)、被告丙○○所供「95年5 月2 日當日己○○打電話要伊去載
    戊○○及己○○，但之後伊就走了，後來是己○○又打電話
    叫伊去大福漁港找他們」等語，核與證人即共同被告戊○○
    於原審證述稱：「當日係己○○找伊到琉球，伊搭船到漁港
    時，己○○與丙○○一起在漁港等候，伊3 人即共騎1 輛機
    車至另一處所騎另1 輛機車後，丙○○即先行離去，是己○○載伊去琉球區漁會領款，領到3 萬元後，己○○載伊去大
    福漁港搭船」（見原審卷第124 頁正、反面）大致相符；再
    就被告己○○所稱盜領被害人存款當日丙○○有分得2 千元
    之緣由一節，被告丙○○供明：「是己○○說戊○○欠他2
    千元，找伊去要，如果要到就給伊，伊即去找當時尚未搭船
    離開之戊○○」等語（見原審卷第125 頁反面），被告己○○於原審證稱：「伊與戊○○先前於電話中協議到琉球區漁
    會領到錢後由兩人平分，但後來戊○○表示伊之前有欠錢，
    所以只給伊1 萬3 千元，因此伊才打電話找丙○○協助處理
    ，後來戊○○有再拿出2 千元，伊就將2 千元給丙○○」（
    見原審卷第123 頁反面），被告戊○○於原審證稱：「伊領
    完錢後，因己○○欠伊錢，所以伊多拿2 千元，只給己○○
    1 萬3 千元，但過一下子，丙○○就來找伊要錢」（見原審
    卷第124 頁反面），綜觀被告3 人就其等碰面及領款分配等
    經過情節，被告丙○○與共同被告即證人戊○○、己○○之
    供證互核大致相符，佐以被告戊○○與被告丙○○並不相識
    ，衡情應無攀誣或迴護之情，足認被告丙○○應僅受託去載
    己○○及戊○○，而己○○交付2 千元予被告丙○○部分，
    亦僅係被告丙○○幫己○○向戊○○要回己○○與戊○○關
    於其二人協議之應分得贓款等情明確，則僅以被告丙○○於
    己○○、戊○○盜領蔡乙○○存款當日，有騎車搭載戊○○
    、己○○，及自戊○○處取得2 千元係屬幫己○○要回之款
    項等情，尚不足以證明被告丙○○即有參與共謀之共同盜領
    蔡乙○○存款之行使偽造私文書、詐欺取財等犯行。
(三)、證人己○○原於審亦證稱「至蔡乙○○家中竊得戒指及上開
    存摺後，戒指變賣所得並未分予丙○○；另附表編號3 所示
    該次竊盜係丙○○提議行竊，該次伊竊得100 元的零錢，丙○○竊得1 面金飾，並交由伊拿去變賣，事後伊亦未將變賣
    所得分予丙○○」（見原審卷第122 頁反面、123 頁反面）
    等情在卷，則被告丙○○果真有與被告己○○共犯附表編號
    2 、3 所示之竊盜犯行，豈有甘冒罪責，卻未分得共同行竊
    所得之贓款，而任由己○○取得全部竊盜所得，亦核與常情
    有違。
(四)、證人蔡乙○○、甲○○所述其遭竊情形，及證人吳麗娟所述
    被告己○○典當贓物及卷附景福銀樓飾金買進日記簿、竊盜
    現場照片、琉球區漁會取款憑條、帳戶交易明細表及戊○○
    盜領存款翻拍監視照片等，均僅能證明被告己○○確有為附
    表所示編號2 、3 之加重竊盜犯行及被告己○○、戊○○有
    上開共同盜領存款等犯行，均不足以證明被告丙○○確有參
    與共犯上開加重竊盜、行使偽造私文書及詐欺取財等犯行。
(五)、綜上所述，共同被告己○○不利於被告丙○○之上開陳述尚
    有瑕疵可指，自難逕採其片面指證而遽認被告丙○○被訴犯
    行，又於被告丙○○之處，亦未查扣任何關於其有為被訴犯
    行之贓證物等事證，而公訴人起訴所據其他證據，均難證明
    被告丙○○有犯如被訴犯罪，復查無其他積極證據足佐，被
    告丙○○被訴上開公訴意旨所指犯行自難成立犯罪。
五、原判決關於被告丙○○部分，以不能證明被告犯罪為由，諭
    知被告無罪之判決，並無不當。公訴人上訴意旨仍執起訴證
    據，指摘原判決關於被告丙○○部分不當，為無理由，此部
    分上訴應予駁回。
據上論結，應依刑事訴訟法第368 條、第369 條第1 項前段、第
364 條、第299 條第1 項前段，刑法第2 條第1 項前段、第28條
、第216 條、第210 條、第339 條第1 項、第47條第1 項、修正
前刑法（下同）第55條、第41條第1 項前段，刑法施行法第1 條
之1 ，修正前罰金罰鍰提高標準條例第2 條，中華民國96年罪犯
減刑條例第2 條第1 項第3 款、第7 條、第9 條，判決如主文。
本案經檢察官張其主到庭執行職務。
中　　華　　民　　國　　96　　 年　　9 　　月　　4　　日
                  刑事第一庭    審判長法  官  郭雅美
                                      法  官  莊崑山
                                      法  官  張意聰
以上正本證明與原本無異。
如不服本判決應於收受本判決後10日內向本院提出上訴書狀，其
未敘述上訴理由者，並得於提起上訴後10日內向本院補提理由書
狀（均須按他造當事人之人數附繕本）「切勿逕送上級法院」。
中　　華　　民　　國　　96　　 年　　9 　　月　　4　　日
　　　　　　　　　　　　　　　　　　　書記官  呂素珍
附錄本件判決論罪科刑法條：
刑法第210條
偽造、變造私文書，足以生損害於公眾或他人者，處五年以下有
期徒刑。
刑法第216條
行使第210 條至第215 條之文書者，依偽造、變造文書或登載不
實事項或使登載不實事項之規定處斷。
刑法第339條第1項
意圖為自己或第三人不法之所有，以詐術使人將本人或第三人之
物交付者，處5 年以下有期徒刑、拘役或科或併科1 千元以下罰
金。
附表：
┌─┬────┬───┬──────┬────────┬────┬──────┬───────┐
│編│犯罪時間│行為人│犯罪地點　　│犯罪行為及標的　│被害人　│竊得財物　　│備    註      │
│號│（民國）│      │            │                │        │          　│              │
├─┼────┼───┼──────┼────────┼────┼──────┼───────┤
│1 │95年4 月│己○○│屏東縣琉球鄉│趁被害人不在家之│丁○○○│金牌1 面及現│於同月21日，前│
│  │中旬某日│      │杉福村復興路│際，按鐵捲門開關│        │金2 千元    │往屏東縣東港鎮│
│  │（18日左│      │63之10號之李│，夜間侵入該住處│        │            │中正路158 號吳│
│  │右）凌晨│      │陳碧珠住處  │，竊取置於客廳內│        │　          │麗娟所經營之景│
│  │零時許  │      │            │之金牌1 面及置於│        │            │福銀樓處，將金│
│  │        │      │            │1 樓房間衣櫥內之│        │            │牌以3,182 元價│
│  │        │      │            │現金2 千元。    │        │            │格變賣予不知情│
│  │        │      │            │                │        │            │之吳麗娟      │
├─┼────┼───┼──────┼────────┼────┼──────┼───────┤
│2 │95年4 月│己○○│屏東縣琉球鄉│趁被害人不在家之│蔡乙○○│戒指1 枚、蔡│戒指部分己○○│
│  │下旬某日│      │杉福村復興路│際，以自備機車鑰│        │乙○○在琉球│則自行於95年5 │
│  │凌晨零時│      │2 之16號之蔡│匙打開房屋鐵門後│        │鄉漁會開設之│月15日前往上揭│
│  │許      │      │乙○○住處  │，於夜間侵入該住│        │帳號0000000 │景福銀樓處，以│
│  │        │      │            │處，竊取戒指1 枚│        │號存摺1 本、│7,178 元價格變│
│  │        │      │            │、蔡乙○○在琉球│        │印章1 枚。  │賣予不知情之吳│
│  │        │      │            │區漁會開設之帳號│        │            │麗娟。        │
│  │        │      │            │0000000 號存摺1 │        │            │              │
│  │        │      │            │本、印章1 枚。  │        │            │              │
├─┼────┼───┼──────┼────────┼────┼──────┼───────┤
│3 │95年5 月│己○○│屏東縣琉球邊│趁被害人不在家之│甲○○  │硬幣約100 元│於同月19日，許│
│  │中旬某日│      │鄉漁福村三民│際，持活動扳手將│        │及飾金1面   │水富前往屏東縣│
│  │（約14日│      │路91之5 號之│鬆開後門門栓之螺│        │            │東港鎮○○路  │
│  │）晚上零│      │甲○○住處  │絲，將門栓拉開，│        │            │158 號吳麗娟所│
│  │時許    │      │            │於夜間侵入該住處│        │            │經營之景福銀樓│
│  │        │      │            │，竊取硬幣約100 │        │            │處，將飾金以2,│
│  │        │      │            │元及飾金1 面。  │        │            │350 元價格變賣│
│  │        │      │            │                │        │            │予不知情之吳麗│
│  │        │      │            │                │        │            │娟            │
└─┴────┴───┴──────┴────────┴────┴──────┴───────┘
